臺灣臺中地方法院刑事判決　　　　　　　　　　　　 九十三年度訴字第八九八號
　　公　訴　人　臺灣臺中地方法院檢察署檢察官
　　被　　　告　甲○○
右列被告因違反毒品危害防制條例案件，經檢察官提起公訴（九十二年度毒偵字第三
六五四號）及移
本院合議庭裁定由受命法官獨任適用簡式審判程序審理，判決如左：
    主      文
甲○○連續施用第壹級毒品，處有期徒刑捌月。扣案如附表編號三、五所示之第壹級
毒品海洛因貳小包均沒收銷燬之。扣案如附表編號四、六所示之注射針筒貳支均沒收
。
    事      實
一、甲○○前因施用毒品案件，先後二次經觀察、勒戒後，均認無繼續施用毒品傾向
    ，分別經臺灣臺中地方法院檢察署檢察官於民國（下同）八十八年七月十四日以
    八十八年度偵字第一五七七三號，及九十二年十月十四日以九十二年度毒偵字第
    一五三二號、第一七二七號不起訴處分。詎其仍不知戒除毒品，復於五年內又基
    於施用第一級毒品海洛因之概括犯意，自九十二年十二月十三日前四、五日起，
    連續在臺中縣豐原市○○路一三八號三樓麥當勞廁所內、臺中縣豐原市某泡沫紅
    茶店廁所內等處，以注射方式，施用第一級毒品海洛因多次，施用頻率不定。其
    間甲○○雖於九十二年十二月十三日進入臺灣臺中戒治所執行強制戒治，惟因毒
    品危害防制條例修正之故，於九十三年一月九日即釋放出所，並因戒治時間過於
    短暫，不足以使甲○○戒除其身體成癮性及心理成癮性，因此甲○○於出所後，
    仍基於同一概括犯意，連續在臺中縣豐原市海乾村泡沫紅茶店廁所內、臺中縣豐
    原市某泡沫紅茶店廁所內等地，以同一方式，連續施用海洛因多次，直至九十三
    年三月十二日前之四、五日至一星期左右止。嗣於（一）九十二年十二月十二日
    下午六時十五分許，在臺中縣豐原市○○路一三八號三樓麥當勞廁所內為警查獲
    ，並扣得非甲○○所有之注射針筒一支及塑膠袋一個（如附表編號一、二所示）
    。（二）於九十三年三月四日晚間九時四十分許，在臺中縣豐原市○○街一八三
    號前為警查獲，並扣得甲○○所有之海洛因一小包及針筒一支（如附表編號三、
    四所示）。（三）於九十三年三月十二日下午一時三十分許，在臺中縣豐原市○
    ○街一三二號地藏王寺公廁內，為警查獲甲○○與何仁詠（由檢察官以另案辦理
    ）二人，並扣得甲○○所有之注射針筒一支、甲○○及何仁詠二人共有之海洛因
    一小包（如附表編號五、六所示）、何仁詠所有之注射針筒一支等物。
二、案經臺中縣警察局豐原分局報請臺灣臺中地方法院檢察署檢察官偵查起訴及移送
    併辦。
    理      由
一、按連續數行為而犯同一之罪名者，以一罪論，刑法第五十六條定有明文，則當連
    續犯罪之際，遇法律有變更時，其一部涉及舊法，一部涉及新法者，即應依最後
    行為時之法律處斷（最高法院二十九年上字第三八六六號判例意旨參照）。查被
    告甲○○自九十二年十二月十三日前四、五日起，至九十三年三月十二日前之四
    、五日至一星期左右止，連續施用第一級毒品海洛因多次，其間毒品危害防制條
    例業經總統於九十二年七月九日，以華總一義字第○九二○○一二一九三○號令
    修正公布，並自九十三年一月九日施行，然揆諸上開判例意旨，應依修正後之規
    定處斷，合先敘明。
二、訊據被告甲○○對於右揭事實坦承不諱，且被告三度為警查獲時所採尿液經送檢
    驗結果，均呈嗎啡陽性反應，此有衛生署豐原醫院檢驗科尿液檢查檢驗結果單一
    紙、臺中縣衛生局尿液煙毒檢驗報告書三件（分別附於警卷第九頁、九十二年度
    毒偵字第三六五四號卷第二三頁、九十三年度毒偵字第八四七號卷第二九頁、九
    六八號第四五頁）在卷可稽，復有扣案如附表編號一至六所示之物可證，另有臺
    灣臺中地方法院檢察署檢察官八十八年度偵字第一五七七三號、九十二年度毒偵
    字第一五三二號、第一七二七號等不起訴處分書在卷可參，事證明確，被告施用
    第一級毒品犯行洵堪認定。
二、核被告甲○○所為，係於五年內再犯毒品危害防制條例第十條第一項施用第一級
    毒品罪。其持有毒品之低度行為，已為施用之高度行為所吸收，不另論罪。被告
    先後多次施用第一級毒品犯行，時間緊接，犯罪構成要件相同，顯係出於概括之
    犯意為之，為連續犯，應依刑法第五十六條規定，以一罪論，並加重其刑。公訴
    人雖僅就被告於九十二年十二月十二日下午六時十五分許前四日內某時之施用海
    洛因行為起訴，惟被告其餘行為與已起訴部分有連續犯之裁判上一罪關係（其間
    甲○○雖於九十二年十二月十三日進入臺灣臺中戒治所執行強制戒治，惟因毒品
    危害防制條例修正之故，於九十三年一月九日即釋放出所，並因戒治時間過於短
    暫，不足以使甲○○戒除其身體成癮性及心理成癮性，因此甲○○於出所後再度
    施用同種毒品海洛因之犯行，仍係基於同一概括犯意反覆為之連續犯），為起訴
    效力所及，本院自得一併審理，附此敘明。爰審酌被告已有施用毒品前科，仍無
    視政府禁絕毒品之禁令，屢次查獲仍一再施用，越陷越深，惟被告仍坦承犯行並
    有悔意，態度良好，且施用毒品止於自傷行為等一切情狀，量處如主文所示之刑
    。扣案如附表編號一、二所示之注射針筒一支、空塑膠袋一個（均為九十三年度
    院保字第五七七號），雖為被告用以供犯本件施用毒品罪行所用之物，惟係一綽
    號「阿龍」之不詳姓名年籍成年男子所有，而非被告所有，業經被告甲○○供明
    在卷，爰不予沒收。扣案如附表編號三、五所示之第一級毒品海洛因二小包（
    臺灣臺中地方法院檢察署九三毒保字第一二○○一三七○六號、九十三年度毒保
    字第一二○○一三八六七號），均係毒品危害防制條例第二條第一項第一款規定
    之第一級毒品，應依毒品危害防制條例第十八條第一項前段之規定，不問屬於犯
    人與否，均沒收銷燬之。扣案如附表編號四、六所示之注射針筒二支（九十三年
    度院保字第六七四號、九十三年度院保字第七四七號），均為被告甲○○所有而
    供犯本件罪行所用之物，業經其供明在卷，應依刑法第三十八條第一項第二款規
    定宣告沒收。
據上論斷，應依刑事訴訟法第二百七十三條之一第一項、第二百九十九條第一項前段
，修正後毒品危害防制條例第十條第一項、第十八條第一項前段，刑法第十一條、第
五十六條、第三十八條第一項第二款，判決如主文。
中      華      民      國    九十三    年      六      月      十      日
                                         臺灣臺中地方法院刑事第六庭
                                                     法  官  林念祖
右正本證明與原本無異。
如不服本判決，應於判決送達後十日內向本院提出上訴狀，上訴於臺灣高等法院臺中
分院( 須附繕本 )。
                                                     書記官
中      華      民      國    九十三    年      六      月      十      日
附表：
編號       數量及名稱
一、注射針筒壹支（起訴部分，九十三年度院保字第五七七號），非被告甲○○所有
二、空塑膠袋壹個（起訴部分，九十三年度院保字第五七七號），非被告甲○○所有
三、第壹級毒品海洛因壹小包（九十三年度毒偵字第八四七號併辦部分，臺灣臺中地
    方法院檢察署九十三年度毒保字第一二○○一三七○六號，淨重零點壹陸公克、
    包裝重零點壹柒公克），為被告甲○○所有
四、注射針筒壹支（九十三年度毒偵字第八四七號併辦部分，九十三年度院保字第六
    七四號），為被告甲○○所有
五、第壹級毒品海洛因壹小包（九十三年度毒偵字第九六八號併辦部分，臺灣臺中地
    方法院檢察署九三毒保字第一二○○一三八六七號）為被告甲○○、另案被告何
    仁詠共有
六、注射針筒壹支（九十三年度毒偵字第九六八號併辦部分，九十三年度院保字第七
    四七號），為被告甲○○所有
附錄論罪科刑法條：
毒品危害防制條例第十條第一項：施用第一級毒品者，處六月以上五年以下有期徒刑
。
